【裁判字號】    89,易,2937
【裁判日期】    891221
【裁判案由】    竊盜
【裁判全文】
臺灣台南地方法院刑事判決                        八十九年度易字第二九三七號
    公  訴  人  臺灣臺南地方法院檢察署檢察官
    被      告  甲○○
右列被告因竊盜案件，經檢察官提起公訴（八十九年度偵字第一一七二０號），本院
判決如左：
    主  文
甲○○竊盜，累犯，處有期徒刑參月。
    事  實
一、甲○○有多項竊盜前科，最近一次經本院判處有期徒刑三月確定，於民國八十八
    年三月二十九日執行完畢。仍不知悔改，意圖為自己不法之所有，於八十九年十
    月十一日上午十時十五分，在臺南市○○路○段三三四號「臺灣大哥大特約服務
    中心」，佯裝購買行動電話，利用店員乙○○不注意之際，竊取國際牌ＧＤ九０
    銀白色行動電話一支（價值新台幣五千二百元），得手後逃逸，經乙○○發現報
    警，甲○○始自其長褲後口袋內取出前開竊得之行動電話。
二、案經臺南市警察局第一分局報告臺灣臺南地方法院檢察署檢察官偵查起訴。
    理  由
一、訊據被告甲○○固坦承拿走前開行動電話，惟矢口否認有何竊盜犯行，辯稱：伊
    係急著去看病，忘了付錢云云。經查，被告甲○○如何於右揭時地，佯裝購買行
    動電話，利用店員不注意之際竊取國際牌ＧＤ九０銀白色行動電話一支等情，業
    據證人乙○○於警訊及本院審理時證述明確，並有贓物認領保管單一紙附卷可稽
    ，被告雖辯稱：因急於去看病，忘記付錢，因患有精神疾病，經常處於精神耗弱
    無法自律之情形，並提出行政院衛生署嘉南療養院之診斷證明書一紙為證。惟證
    人乙○○於本院審理時到庭證稱：「我收東西時，發現手機不見了，我趕快去追
    ，要她回店內協尋，她說她沒拿手機，‧‧警察未到之前，她由她牛仔褲後面的
    口袋拿出手機」等語（詳本院八十九年十二月七日審判筆錄），足認被告係將竊
    得之行動電話以積極行為藏放在牛仔褲後面的口袋，以躲避店員察覺，顯非一時
    精神耗弱忘卻付錢之情形，可見被告行竊當時並無心神喪失或精神耗弱狀況，被
    告所辯顯不足採。本件事證明確，被告犯行洵堪認定，應依法論科。
二、核被告所為，係犯刑法第三百二十條第一項竊盜罪。查被告有事實欄所示之犯罪
    科刑執行情形，有臺灣高等法院被告全國前案紀錄表一份附卷可稽，其受有期徒
    刑之執行完畢後，五年內再犯本件有期徒刑以上之罪，為累犯，應依法加重其刑
    。爰審酌被告之素行、犯罪動機、手段、所生危害，否認犯罪、態度不佳等一切
    情狀，量處如主文所示之刑，以資懲儆。
據上論斷，應依刑事訴訟法第二百九十九條第一項前段、刑法第三百二十條第一項、
第四十七條、罰金罰鍰提高標準條例第一條前段，判決如主文。
本案經檢察官王百玄到庭執行職務。
中      華      民      國    八十九    年      十二    月    二十一    日
                                      臺灣臺南地方法院刑事第二庭
          法  官  鄭  燕  璘
右正本證明與原本無異。
如不服本判決，應於判決送達後十日內，向本院提出上訴狀。
                                          書記官  田  富  蓉
中      華      民      國    八十九    年      十二    月    二十二    日
附錄本案論罪科刑法條全文：
刑法第三百二十條第一項
意圖為自己或第三人不法之所有，而竊取他人之動產者，為竊盜罪，處五年以下有期
徒刑、拘役或五百元以下罰金。


司法院資訊處製作；財團法人民間司法改革基金會備份。
